# Configuration

## Configuration de knitr

Pour afficher par défaut les morceaux de code R (**chunks**) :
```{r, eval=FALSE}
knitr::opts_chunk$set(echo = TRUE)
```

Pour que **knitr** retrouve tous ses petits dans l'arborescence du dossier **WorkinprogReze.Rproj** :
```{r, eval=FALSE}
knitr::opts_knit$set(root.dir = rprojroot::find_rstudio_root_file())
```

Par défaut on utilise le cache de **knitr**, ce qui est censé accélérer la compilation :
```{r, eval=FALSE}
knitr::opts_chunk$set(cache =FALSE)
``` 

Pour la typo française, on précise que les décimales seront séparées des entiers par une virgule :
```{r, eval=FALSE}
options(OutDec=",")
```

Attention à cette dernière option : elle peut causer des désagréments aux légendes générées avec le package **leaflet**.


Pour les sorties francisées (par exemple les noms des mois) :
```{r, eval=FALSE}
Sys.setlocale("LC_CTYPE","fr_FR.UTF-8")
```


## Déploiement sur GitHub Pages

GitHub Pages va puiser les pages html dans un dossier nommé **/docs**. Aussi commence-t-on par créer un tel dossier dans le dossier **WorkinprogReze**. 

Pour déployer le **bookdown** sur GitHub, on doit transférer de manière automatique les pages html générées par **knitr** et stockées dans **\_book**, vers le nouveau dossier **/docs**. Pour ce faire, on ajoute au fichier **\_bookdown.yml** la commande :

```{r eval=FALSE}
output_dir: "docs"
```
