# Données 

## Identifiant de trace

On créé un dossier **/R** à la racine de **WorkinprogReze**, dans lequel on stockera les scripts R. On y place dedans le fichier **Statistiques.R** qui va créer de nombreux tableaux de données à partir des données brutes.


On charge les données issues de **metabase** qui sont contenues dans le fichier **noisecapture_data.Rda**, puis on compile en entrée deux scripts : **Statistiques.R** pour la génération de tableaux de données et de statistiques, et **Color.R** pour la définition d'une palette de couleurs créée par [Beate Tomio](https://www.coloringnoise.com/theoretical_background/new-color-scheme/)
```{r}
load(here("noisecapture_data.Rda"))
source(here("R","Statistiques.R"))
source(here("R","Color.R"))
```

On va créer, à partir de l'identifiant **Id** des utilisateurs, les variables suivantes :

  * **IdTraceReset** : c'est un identifiant de trace par utilisateur, qui s'incrémente dès que le temps passé entre deux enregistrements excède 1 s ;
  * **IdGlobal** qui concatène **Id** et **IdTraceReset**, de manière à avoir un identifiant unique par trace (via **stringr::str\_c**);
  * **IdTrace**, reformulation de l'identifiant de trace sous forme d'identifiant numérique unique (via **dplyr::cur\_group\_id**).
  
On supprime ensuite les traces :

  * sans tag ;
  * dont les coordonnées gps sont manquantes.
  
```{r}
noisecapture_data <- as.data.frame(noisecapture_data)

tags_table_init <- as.data.frame(noisecapture_data[,c("Id","Date","x","y","leq_mean","tags","accuracy")]) %>%
  arrange(Id,Date) %>%
  filter(tags != "") %>%
  filter(x != "NA") %>%
  filter(accuracy<20) %>%
  group_by(Id) %>%
  arrange(Date) %>%
  mutate(IdTraceReset=cumsum(c(TRUE, as.integer(diff(as.POSIXct(Date)), units = "secs") >= 2L))) %>%
  ungroup() %>%
  mutate(IdGlobal=str_c(Id,IdTraceReset)) %>%
  arrange(IdGlobal) %>%
  group_by(Id) %>%
  arrange(IdTraceReset) %>%
  group_by(IdGlobal) %>%
  mutate(IdTrace=cur_group_id()) %>%
  ungroup() %>%
  select(-c(accuracy,IdGlobal,IdTraceReset))
```

  
## Longueur des traces

Afin que le tag ait un sens, on va supprimer les traces dont la longueur excède 500 m. Pour ce faire, on calcule les distances entre les points géolocalisés consécutifs pris deux à deux (pour chaque trace), puis on calcule la somme des distances par trace, et enfin on ne sélectionne que les traces dont la distance totale est inférieure à 500 m :

```{r}
tags_table <- tags_table_init %>%
  st_as_sf(coords = c("x","y"),remove = F) %>%
  st_set_crs(4326) %>%
  group_by(IdTrace) %>%
  mutate(
    lead = geometry[row_number() + 1],
    Dist = st_distance(geometry, lead, by_element = T),
  ) %>%
  mutate(DistTot = sum(as.numeric(Dist),na.rm=TRUE)) %>%
  select(-c(lead)) %>%
    filter(DistTot<500)
```