--- 
title: "Sonorezé"
author: "Tristan Lorino"
date: "`r Sys.Date()`"
site: bookdown::bookdown_site
output: 
  config:
    toc:
      collapsed: false
documentclass: book
bibliography: [book.bib, packages.bib]
biblio-style: apalike
link-citations: yes
github-repo: sonoreze/WorkinprogReze
description: "This is a minimal example of using the bookdown package to write a book. The output format for this example is bookdown::gitbook."
---

```{r setup, include=FALSE}
knitr::opts_chunk$set(echo = TRUE)
knitr::opts_knit$set(root.dir = rprojroot::find_rstudio_root_file())
knitr::opts_chunk$set(cache =TRUE)
options(OutDec=",")
Sys.setlocale("LC_CTYPE","fr_FR.UTF-8")
knitr::write_bib(c(.packages(), 'bookdown', 'knitr', 'rmarkdown'), 'packages.bib')
```

# Présentation

Dans RStudio, on installe le package **bookdown**, puis on créé un nouveau projet avec l'option *New Directory* et le modèle *Book Project Using Bookdown*. On appelle **WorkinprogReze** ce projet ; c'est également le nom du dossier qui est créé en local (et ce sera également le nom du repository GitHub).

Ce dossier contient :

  * des fichiers d'extension **Rmd** (*RMarkdown*) pour les pages html à générer, dont le fichier **index.Rmd** qui servira de point de départ pour le site web GitHub ; chaque fichier **Rmd** contient un et un seul chapitre, lequel est défini par la balise `#` ;
  * un fichier **WorkinprogReze.Rproj** relatif au projet RStudio ;
  * un fichier **\_bookdown.yml** qui configure la compilation en entrée ;
  * un fichier **\_output.yml** qui configure la compilation en sortie et le rendu ;
  * un dossier **\_book** qui contient les pages html générées à partir des fichiers rmd.
  
  Attention : la compilation par le bouton **Knit** de RStudio peut faillir dans le rendu du **bookdown**. Il est alors indispensable de saisir dans la console :
  
```{r, eval=FALSE}
bookdown::render_book()
``` 
  


Référence Bookdown : https://bookdown.org/yihui/bookdown/  
Référence Sonorezé : https://github.com/sonoreze/WorkinprogReze